【裁判字號】    90,易,437
【裁判日期】    900711
【裁判案由】    違反毒品危害防制條例
【裁判全文】
臺灣新竹地方法院刑事判決                            九十年度易字第四三七號
    公  訴  人  臺灣新竹地方法院檢察署檢察官
    被      告  甲○○
右列被告因違反毒品危害防制條例案件，經檢察官提起公訴（九十年度毒偵字第四八
號），本院判決如左：
    主  文
甲○○連續施用第二級毒品，處有期徒刑伍月，如易科罰金，以佰元折算壹日。
扣案之安非他命壹包（毛重零點零肆壹公克）沒收銷燬之。又扣案之玻璃頭壹支沒收
之。
    事  實
一、甲○○前於民國八十八年間因施用毒品案件，經本院以八十八年度毒聲字第二三
    五號裁定送勒戒處所觀察、勒戒，嗣經觀察、勒戒後，認無繼續施用毒品傾向，
    而於八十八年二月二十五日，經臺灣新竹地方法院檢察署檢察官以八十八年度偵
    字第一三八五號為不起訴處分確定；再於同年間亦因施用第二級毒品，經本院以
    八十八年度毒聲字第一六九八號裁定送勒戒處所觀察、勒戒，嗣經觀察、勒戒後
    ，亦認無繼續施用毒品傾向，而於八十八年十一月十七日，經臺灣新竹地方法院
    檢察署檢察官以八十八年度毒偵字第九三、七六八號為不起訴處分確定。又因自
    八十九年四月十一日二十時三十五分往前回溯九十六小時內某時起至八十九年五
    月二十九日十五時往前回溯九十六小時內某時止，連續施用第二級毒品安非他命
    ，經臺灣新竹地方法院檢察署檢察官聲請，而經本院於八十九年九月二十九日以
    八十九年毒聲字第二三八四號裁定令入強制處所施以強制戒治（強制戒治部分於
    九十年一月一日始執行），並經臺灣新竹地方法院檢察署檢察官提起公訴，經本
    院於八十九年九月二十六日以八十九年度竹簡字第五三五號刑事簡易判決判處有
    期徒刑五月在案。詎其竟仍不知悔改，復基於概括犯意，自八十九年九月二十六
    日後之九月間某日起至九十年一月一日前一、二日止，在位於新竹市亞洲大飯店
    等處施用第二級毒品安非他命，嗣於九十年一月一日凌晨一時三十分許在新竹市
    ○○路、西大路口處為警查獲，並扣得第二級毒品安非他命一包（毛重○‧○四
    一公克）及供其施用毒品所用之玻璃頭一支等物。
二、案經新竹市警察局第一分局報告臺灣新竹地方法院檢察署檢察官偵查起訴。
    理  由
一、訊據被告甲○○對於右揭事實均供承不諱，而被告為警查獲時所採集之尿液經送
    新竹市衛生局檢驗及送法務部調查局複驗結果確均呈安非他命陽性反應，有新竹
    市衛生局不法藥物尿液初步篩檢報告書暨姓名代號對照表各一份、法務部調查局
    九十年三月十九日（九十）陸（一）字第九○○一二九三三號檢驗通知書一份在
    卷足稽，此外並有第二級毒品安非他命一包（毛重○‧○四一公克）及供其施用
    毒品所用之玻璃頭一支等物扣案足資佐證。足見被告確有於如事實欄所述間內施
    用第二級毒品安非他命之情事，應屬無疑。再者，被告於八十八年間因施用毒品
    案件，經本院以八十八年度毒聲字第二三五號裁定送勒戒處所觀察、勒戒，嗣經
    觀察、勒戒後，認無繼續施用毒品傾向，而於八十八年二月二十五日，經臺灣新
    竹地方法院檢察署檢察官以八十八年度偵字第一三八五號為不起訴處分確定；再
    於同年間亦因施用第二級毒品，經本院以八十八年度毒聲字第一六九八號裁定送
    勒戒處所觀察、勒戒，嗣經觀察、勒戒後，亦認無繼續施用毒品傾向，而於八十
    八年十一月十七日，經臺灣新竹地方法院檢察署檢察官以八十八年度毒偵字第九
    三、七六八號不起訴處分確定；又因自八十九年四月十一日二十時三十五分往前
    回溯九十六小時內某時起至八十九年五月二十九日十五時往前回溯九十六小時內
    某時止，連續施用第二級毒品安非他命，經臺灣新竹地方法院檢察署檢察官聲請
    ，而經本院於八十九年九月二十九日以八十九年毒聲字第二三八四號裁定令入強
    制處所施以強制戒治（強制戒治部分於九十年一月一日始執行），並經臺灣新竹
    地方法院檢察署檢察官提起公訴，經本院於八十九年九月二十六日以八十九年度
    竹簡字第五三五號刑事簡易判決判處有期徒刑五月在案之事實，亦有臺灣新竹地
    方法院檢察署檢察官八十八年度偵字第一三八五號、八十八年度毒偵字第九三、
    七六八號不起訴處分書、本院八十九年度竹簡字第五三五號刑事簡易判決、臺灣
    新竹地方法院檢察署刑案資料查註紀錄表暨臺灣高等法院被告全國前案紀錄表等
    附卷可稽。綜上，事證已臻明確，被告犯行洵堪認定。
二、核被告甲○○所為係犯毒品危害防制條例第十條第二項之施用第二級毒品罪。又
    其持有第二級毒品安非他命後進而施用，其持有第二級毒品安非他命之低度行為
    ，應為施用之高度行為所吸收，爰不另論其持有第二級毒品罪。又被告所為數施
    用第二級毒品安非他命行為間，時間緊接，所犯罪名相同，顯係出於概括之犯意
    為之，為連續犯，爰依刑法第五十六條之規定以一罪論，並加重其刑。又被告自
    八十九年九月二十六日後之九月間某日起至九十年一月一日凌晨一時許往前回溯
    九十六小時之前止之施用毒品部分雖未據公訴人起訴，然該部分事實與公訴人起
    訴之犯罪事實既具有連續犯之裁判上一罪關係，應為起訴效力所及，本院自應併
    予審究，附此敘明。又被告行為後，刑法第四十一條雖於九十年一月四日修正為
    「犯最重本刑為五年以下有期徒刑以下之刑之罪，而受六月以下有期徒刑或拘役
    之宣告，因身體、教育、職業、家庭之關係或其他正當事由，執行顯有困難者，
    得以一元以上三元以下折算一日，易科罰金。但確因不執行所宣告之刑，難收矯
    正之效或難以維持法秩序者，不在此限。」、「併合處罰之數罪，均有前項情形
    ，其應執行之刑逾六月者，亦同。」，並於同年月十日公布施行，於同年月十二
    日生效，然被告所犯之毒品危害防制條例第十條第二項，其法定刑為三年以下有
    期徒刑，是上開刑法第四十一條第一項之修正並不生影響，不生新舊法有利被告
    等與否之比較，惟因法律既已修正如上，本院自應適用裁判時之刑法第四十一條
    第一項前段之規定，應予補充，然此補充部分，尚無足影響本院上開認定，併此
    敘明。爰審酌被告曾因施用安非他命因而受矯正，竟於短期內再施用安非他命，
    然其本質仍屬「病犯」，僅戕害其自身身心，尚未生巨大危害於整體社會、犯罪
    之動機、目的、手段、其品行智識程度、生活狀況、犯罪後態度等一切情狀，量
    處如主文所示之刑，並諭知如易科罰金之折算標準，以資懲儆。扣案之安非他命
    一包（毛重○‧○四一公克）為第二級毒品，爰應依毒品危害防制條例第十八條
    第一項前段宣告沒收銷燬之。又扣案之玻璃頭一支，為被告所有，業據其供陳在
    卷，且為供其犯前揭犯行所用之物，爰應依刑法第三十八條第一項第二款之規定
    宣告沒收之。
據上論斷，應依刑事訴訟法第二百九十九條第一項前段，毒品危害防制條例第十條第
第二項、第十八條第一項前段，刑法第十一條前段、第五十六條、第三十八條第一項
第二款，罰金罰鍰提高標準條例第二條，判決如主文。
本案經檢察官吳金棟到庭執行職務。
中    華    民    國        九十      年      七      月      十一      日
                              臺灣新竹地方法院刑事第二庭
                                  法  官
右正本證明與原本無異。
如不服本判決，應於判決送達後十日內向本院提出上訴狀（應附繕本），上訴於臺灣
高等法院。
                                  書記官
中    華    民    國      八十九      年              月                日
附錄本案論罪科刑法條全文：
毒品危害防制條例第十條第二項：
施用第二級毒品者，處三年以下有期徒刑。


司法院資訊處製作；財團法人民間司法改革基金會備份。
